# 同控吸收合并为分公司，专项储备的处理

提问人：3219 时间：2019-05-30 15:58:42
陈老师及各位大拿你们好，A 公司和 B 公司合并前的股东双方相同，股东持股比例相同。出于业务整合和减少亏损单体的目的，A 吸收合并 B 为分公司，注销变更后 A 按账面增加 B 的资产负债，权益方面增加实收资本，专项储备，其余增加资本公积。
疑问是 1 B的专项储备（安全生产费）由于是专项的留存收益，吸收合并不放资本公积，而是单列可以吗？ 2 如果可以的话按 B账面全额增加，还是按控股一方的持股比例增加？（当然不可以单列的话， 2 就不是问题）

回答人：chenyiwei
根据《企业安全生产费用提取和使用管理办法》（财企 [2012]16 号）第二十九条：“企业由于产权转让、公司制改建等变更股权结构或者组织形式的，其结余的安全费用应当继续按照本办法管理使用”。
因此，在吸收合并变为分公司后，B公司原有的专项储备应 100%体现在 A公司的 “专项储备” 科目中，并继续按原定用途使用，而不是并入 A 公司的资本公积。